# 招商引资政策与土地房产的核算问题

提问人：jhs1027929079 时间：2023-02-20 11:47:05
陈老师，您好， 2017 年公司根据当地政府招商引资政策，由政府提供借款我公司建设项目及厂房，我公司进行建厂房并于 2020 年陆续投产，但是在 2020 年 4 月，政府要求按我公司实际投入成本回购我公司厂房及土地，目前土地政府已经付款并将土地证注销，厂房尚未达成最终协议，我公司一直正常使用，请问陈老师，这种情况下，我公司使用的车间厂房是否需计提折旧？另外土地已经被收回，我公司是否还能将厂房在固定资产科目核算？

回答人：chenyiwei
“在 2020 年 4 月，政府要求按我公司实际投入成本回购我公司厂房及土地”的背景和原因是什么？是否影响本公司对土地和厂房的后续使用以及本公司的持续经营？被政府收回后，在什么情况下可能会导致本企业不再有权使用该厂房和土地？
回购后是否向本企业收取租金，如果是，则该租金是否低于市场租金？